臺灣高等民事判決　九十二年度上易字第七二０號
　　上　訴　人　光和證券股份有限公司
　　法定代理人　詹正恩
　　訴訟代理人　顏火炎律師
　　被上訴人 　 富邦證券金融股份有限公司
　　法定代理人　簡從德
　　訴訟代理人　謝鵬祥
右當事人間給付報酬事件，上訴人對於中華民國九十二年五月三十日臺灣台北地方法
院九十一年度訴字第五五０二號第一審判決提起上訴，經本院於中華民國九十三年二
月十七日言詞辯論終結，判決如左：
    主      文
上訴駁回。
第二審訴訟費用由上訴人負擔。
    事實及理由
一、本件被上訴人經合法通知，未於言詞辯論期日到場，核無民事訴訟法第三百八十
    六條各款所列事由，爰依上訴人之聲請，准由其一造辯論而為判決。
二、按訴訟全部或一部之裁判，以他訴訟之法律關係是否成立為據者，法院得在他訴
    訟終結前以裁定停止訴訟程序，民事訴訟法第一百八十二條固定有明文，但為本
    訴訟先決問題之法律關係是否成立，在本訴訟法院本可自為裁判，若因中止訴訟
    程序當事人將受延滯之不利益時，仍以不中止訴訟程序為宜（最高法院三十年抗
    字第一０五號判例意旨參照）。查被上訴人以上訴人之營業員劉素貞、陳秀端、
    陳秀惠、王振松等人與第三人詹秀真、李坤欽等人共謀盜用不知情客戶劉素秋、
    陳惠珠、丁有為、邱湘棻等人之信用帳戶（下稱系爭信用帳戶），以向被上訴人
    申請融資之方式買入國產汽車公司股票，並製作不實之買賣報告書暨合併交割憑
    單交付予被上訴人，致被上訴人陷於錯誤而撥付款項於各客戶帳戶完成融資買賣
    ，致受有損害為由，主張對於上訴人有侵權行為損害賠償請求權及債務不履行損
    害賠償請求權，而另案起訴請求上訴人賠償其損害，經原法院九十年度重訴字第
    二一六六號、本院九十二年重上字第二三一號損害賠償事件受理在案等情，為兩
    造所不爭執，並經本院調閱上開案卷查明屬實，堪信為真正。被上訴人於本件以
    該案所主張之侵權行為損害賠償請求權為抵銷抗辯，依上開說明，本院就該侵權
    行為損害賠償請求權是否成立本得自行調查審認，故為免本件訴訟延滯，爰不予
    裁定停止本件訴訟程序，合先敘明。
三、按主張抵銷之對待請求，雖另在訴訟繫屬中，仍不妨以之供抵銷（最高法院二十
    九年上字第一二三二號判例意旨參照）。查被上訴人就其主張之上開侵權行為損
    害賠償請求權雖已另案起訴請求上訴人賠償，惟依上開說明，被上訴人就該債權
    仍得於本件訴訟主張抵銷，是上訴人主張被上訴人就所主張抵銷之債權已另案起
    訴請求，復於本件訴訟據以主張抵銷，有違一事不再理原則云云，顯有誤會，而
    不可取。
四、本件上訴人主張：兩造於民國（下同）八十四年十二月二十九日簽訂「富邦證券
    金融股份有限公司融資融券代理契約書」（下稱系爭契約），由被上訴人將其有
    價證券融資融券業務相關事項委任上訴人代為處理。依系爭契約第三條約定，被
    上訴人應給付上訴人報酬，惟被上訴人自八十九年十一月起即拒不給付委任報酬
    ，迄至九十一年八月止共積欠上訴人新台幣（下同）八十四萬九千四百四十一元
    ，爰依委任之法律關係請求上訴人如數給付等語。原審為上訴人敗訴之判決，上
    訴人不服，提起上訴，聲明：(一)原判決廢棄。(二)被上訴人應給付上訴人八十四萬
    九千四百四十一元，及自起訴狀繕本送達翌日起至清償日止，按年利率百分之五
    計算之利息。
五、被上訴人則以：上訴人自八十七年十月十四日起陸續爆發其營業員劉素貞、陳秀
    端、陳秀惠、王振松等人，利用職務上之機會，與第三人詹秀真、李坤欽等人共
    謀盜用系爭信用帳戶，以向被上訴人申請融資之方式買入國產汽車公司股票，並
    製作不實之買賣報告書暨合併交割憑單交付予被上訴人，致被上訴人陷於錯誤而
    撥付款項於各客戶帳戶以完成融資買賣，俟各該帳戶整體擔保維持率低於百分之
    一百二十，被上訴人通知各客戶補繳差額或擔保品，經各該客戶表示不知情且拒
    付款項，被上訴人始知上情，被上訴人因而受有二千二百零一萬四千元之損害，
    故被上訴人自得依侵權行為之法律關係，請求上訴人與其受僱人劉素貞等人連帶
    負損害賠償責任。茲以其中關於訴外人丁有為部分（即為上訴人王振松盜用部分
    ）所生之損害賠償金額（本金七百三十七萬一千元，利息二百二十九萬一千八百
    七十六元）之利息部分主張與本件債務抵銷，經抵銷後，上訴人對於被上訴人已
    無債權可資請求等語置辯。原審為被上訴人勝訴之判決，被上訴人對於上訴人之
    上訴則聲明駁回上訴。（被上訴人於原審係基於債務不履行損害賠償請求權及侵
    權行為損害賠償請求權主張與本件委任報酬債務抵銷，嗣於本院審理中陳明僅主
    張以對上訴人之侵權行為損害賠償請求權為抵銷（見本院卷第五九頁），是本院
    僅就於此範圍之抵銷抗辯是否有理由而為審理，併此敘明。）
六、上訴人主張兩造於八十四年十二月二十九日訂立系爭契約，被上訴人自八十九年
    十一月起至九十一年八月止共積欠上訴人委任報酬合計八十四萬九千四百四十一
    元之事實，為被上訴人所不爭執，並有系爭契約書、應收委任報酬明細表在卷為
    證（見原審卷第十、四０頁），堪信為真正。
七、被上訴人主張以其對上訴人之上開侵權行為損害賠償請求權與本件委任報酬債務
    相抵銷，上訴人則否認對被上訴人有侵權行為損害賠償債務存在，是本件首應審
    究者為被上訴人對於上訴人是否有其所主張之侵權行為損害賠償請求權存在？茲
    就此析述如下：
  (一)按受僱人因執行職務，不法侵害他人之權利者，由僱用人與行為人連帶負損害賠
    償責任。但選任受僱人及監督其職務之執行，已盡相當之注意或縱加以相當之注
    意而仍不免發生損害者，僱用人不負賠償責任，民法第一百八十八條第一項定有
    明文。又所謂受僱人因執行職務不法侵害他人之權利，不僅指受僱人因執行其所
    受命令，或委託之職務自體，或執行該職務所必要之行為，而不法侵害他人之權
    利者而言，即受僱人之行為，在客觀上足認為與其執行職務有關，而不法侵害他
    人之權利者，就令其為自己利益所為亦應包括在內（最高法院四十二年台上字第
    一二二四號判例意旨參照）。
  (二)查訴外人丁有為於八十七年九月一日與被上訴人簽訂融資融券契約書，開立六三
    八四─０００五三號信用帳戶，訴外人王振松係上訴人僱用之營業員，於八十七
    年十月二十日未經訴外人丁有為之同意，擅自提供上開信用帳戶供訴外人張朝喨
    使用，並以向被上訴人申請融資方式，以每股五十八點五元之價格買進國產汽車
    公司股票二十一萬股，融資金額為七百三十七萬一千元。嗣國產汽車公司股票於
    八十七年十一月二十日經台灣證券交易所公告停止於集中市場交易買賣，被上訴
    人乃於八十七年十二月二十一日通知訴外人丁有為償還融資款而未獲置理，被上
    訴人乃就上開融資款其中二十萬元部分先行起訴請求訴外人丁有為給付，經原法
    院簡易庭審理結果，以本件股票買賣係訴外人王振松盜用訴外人丁有為上開信用
    帳戶所為，而以八十九年度北簡字第一二四六四號判決被上訴人敗訴等情，有買
    賣報告書暨合併交割憑單、彙計表、原法院八十九年度北簡字第一二四六四號宣
    示判決筆錄、融資融券契約書等件在卷可稽（附於原法院九十年度重訴字第二一
    六六號卷(一)第十六頁反面、十七頁、二三頁反面、二十四、一六四頁）。又訴外
    人王振松就上揭事實亦於所涉偽造文書等刑事案件偵、審中坦承不諱，其因此犯
    有違反主管機關依證券交易法所為禁止證券商之業務人員以他人名義供客戶買賣
    有價證券命令罪，並經原法院以八十八年度訴字第一六四七號判處有期徒刑三月
    ，亦有該案判決書附卷可稽（見本院卷第五三至五五頁），是被上訴人主張上訴
    人僱用之營業員王振松盜用訴外人丁有為之上開信用帳戶提供予訴外人張朝喨向
    被上訴人融資購買股票之事實，堪信為真正。
  (三)依證券商負責人與業務人員管理規則第二條固規定營業員所執行之職務為有價證
    券之承銷、買賣之接洽或執行，有價證券買賣之融資融券等業務，並於同規則第
    十六條明文禁止營業員利用客戶名義或帳戶申購、買賣有價證券。惟上訴人所僱
    用之營業員王振松利用其執行職務之機會，未經訴外人丁有為之同意，擅自將訴
    外人丁有為之上開信用帳戶提供予訴外人張朝喨使用，藉以向被上訴人申請融資
    之方式買入國產汽車公司股票，並製作不實之買賣報告書暨合併交割憑單交付予
    被上訴人，致被上訴人誤信係訴外人丁有為融資買進股票而撥付款項完成交易，
    而受有損害，其所為因違背法令而具有違法性，且在客觀上已足認與其執行職務
    有關，並侵害被上訴人之權利，則依前揭說明，被上訴人據以主張上訴人應依民
    法第一百八十八條第一項規定與其受僱人王振松連帶負損害賠償責任，洵屬有據
    。上訴人主張訴外人王振松所為僅屬其個人犯罪行為，而非執行職務行為云云，
    並不足採。又上訴人主張訴外人王振松之選用符合主管機關規定之要件，及依證
    券金融業之作業慣例，營業員執行職務具有高度之自主性、獨立性等情，縱屬實
    在，惟上訴人就其所僱用之營業員仍負有職務監督之責，以確保其營業員合法執
    行職務。本件上訴人並未主張及證明其就監督訴外人王振松執行職務已盡相當之
    注意，或縱加以相當之注意仍不免發生本件損害之事實，是上訴人執前詞主張免
    責，亦不足取。
八、上訴人又主張本件債務業經訴外人張朝喨及張朝翔為債務承擔，故被上訴人不得
    再對上訴人請求等語。經查，被上訴人固於八十八年五月三日與訴外人張朝喨及
    張朝翔簽訂協議書（見原審卷第四七至四九頁），惟依該協議書所載，被上訴人
    與訴外人張朝喨、張朝翔就包括本件關於訴外人丁有為部分之信用交易融資債務
    ，係成立併存之債務承擔，而非免責之債務承擔，是於訴外人張朝喨、張朝翔依
    該協議書約定清償完畢之前，上訴人對於被上訴人所負之損害賠償債務並不因上
    開協議書之訂立即得免除，故上訴人此部分之主張亦不可採。
九、上訴人主張被上訴人之上開侵權行為損害賠償請求權已因罹於時效而消滅之事實
    ，為被上訴人所否認。經查：
  (一)按因侵權行為所生之損害賠償請求權，自請求權人知有損害及賠償義務人時起，
    二年間不行使而消滅；自有侵權行為時起，逾十年者亦同，民法第一百九十七條
    第一項定有明文。
  (二)查被上訴人於八十七年十二月二十一日以富金業發字第四一四號函通知訴外人
    劉素秋、陳惠珠、丁有為、邱湘棻等人：「因『國產汽車』股票業於八十七年十
    一月二十日經台灣證券交易所公告停止於集中交易市場買賣，請台端即日起辦理
    現金償還以結清該證券之融資餘額」，此有該函在卷為憑（見原審卷第六八、六
    九頁），是上訴人主張被上訴人於八十七年十一月二十日即知悉其有損害之事實
    ，堪予採信。
  (三)上訴人主張被上訴人於提供融資予系爭信用帳戶時，即已知悉系爭信用帳戶係訴
    外人張朝喨之人頭戶，而知其賠償義務人等語。惟查，上訴人主張系爭信用帳戶
    中丁有為、邱湘棻曾於八十七年十一月十日變更通訊地址為「台北市○○路○段
    二０三號八、九樓」，該址為訴外人張朝喨所屬禾豐集團總公司地址，劉素秋亦
    於同年月九日申請變更通訊地址至同一地點；又被上訴人曾於八十七年十二月二
    十一日發函通知包括系爭信用帳戶之八十六人，其中有高達三十一人之通訊地址
    均為國產汽車公司地址之事實，固提出信用帳戶變更申請書為證（見原審卷第九
    八至一００頁），惟上開事實縱然屬實，充其量僅足證明系爭信用帳戶與訴外人
    張朝喨或國產汽車公司有關，然尚不足以推認被上訴人知悉訴外人丁有為之上開
    信用帳戶遭上訴人之營業員王振松盜用供訴外人張朝喨融資買賣股票之事實，是
    上訴人據以主張被上訴人於提供融資予訴外人丁有為之信用帳戶時即已知其賠償
    義務人云云，尚不足採。
  (四)上訴人又主張被上訴人至遲於八十八年五月三日與訴外人張朝喨等人簽訂協議書
    前即知系爭信用帳戶係張朝喨之人頭戶，而知其損害賠償義務人等語，並提出上
    開協議書及舉證人林義翔於原法院九十年度重訴字第七一二號返還融資款事件審
    理中所為證述為證。惟查，上開協議書僅係記載訴外人張朝喨、張朝翔就包括關
    於訴外人丁有為之上開信用交易融資債務願為併存之債務承擔，已於前述，並未
    提及彼等何以願承擔該債務之原因。又證人林義翔於原法院九十年度重訴字第七
    一二號返還融資款事件審理中固到庭證稱：「．．．後來這些股票停止交易後，
    我們與證券金融公司及自辦的證券商簽訂協議書，這些都經過張朝翔、張朝喨的
    同意．．．當時是經四家證券公司（安泰、復華、環華、富邦公司）大家的協商
    後一起簽的，並簽同一的日期，證券金融公司應該知道這些都是人頭戶．．．當
    時大家在談時都有說這些戶頭都是人頭戶，都是由張氏兄弟在使用，所以張氏兄
    弟才要去承擔所有的債務」等語（見上開事件九十一年十月二十八日言詞辯論筆
    錄，附於原審卷第七三頁反面）。惟其於原法院九十年度重訴字第二一六六號損
    害賠償事件審理中亦證稱：「我有陪徐一誠去環華證券金融公司協調，協調時張
    氏兄弟都有跟四家證券金融公司講過，這些人都是人頭戶，都是張氏兄弟願意負
    責賠償．．．」，「張氏兄弟有無告訴四家證券公司人頭戶部分我不清楚，但是
    這些戶頭都是張氏兄弟願意去負責」，「之前有跟四家證券金融公司說是人頭戶
    ，四家證券金融公司有問說還有沒有其他的戶頭是張氏兄弟願意去賠償的」，「
    我本身沒有與四家證券金融公司聯絡，我沒有告訴他們說這些戶頭是人頭戶」，
    「我所謂的人頭戶是指張氏兄弟願意負責的戶頭。協商時是就協議書的內容協商
    ，至於有沒有提到人頭戶部分，應該是沒有提到」，「我所謂的人頭戶，是指張
    氏兄弟願意負責的戶頭，至於這些人頭戶知不知情，我不清楚」等語（見上開九
    十年度重訴字第二一六六號損害賠償事件九十二年一月七日言詞辯論筆錄，附於
    原審卷第一四八頁反面至一四九頁反面）。參以證人徐一誠（原受僱於禾豐集團
    ）於上開損害賠償事件中亦到院證稱：「（協議書）有見過，是在民國八十八年
    ，地點在禾豐集團總管理處，是張朝翔與四家證券金融公司談好處理融資之債權
    、債務事情」，「我有與四家證金公司聯絡，是應張朝翔指示聯絡的，但我不知
    他們要商談何事」，「當我看到協議書時，該協議書內容均已簽好了」，「（依
    與證金公司接觸之經驗，他們是否知道國產車用來購買股票之帳戶均為人頭帳戶
    ？）我不清楚」，「不認識（陳秀端、陳秀惠、王振松等三人）」，「（聯絡四
    家證金公司開會之最早時間）約在民國八十七年十一、二月中間」，「是張朝翔
    要我聯絡四家證金公司開會，但我不知道是哪一方要主動找哪一方」等語（見上
    開損害賠償事件九十一年一月三十一日言詞辯論筆錄，附於原審卷第一三七至一
    三八頁反面）；及證人謝榮賜（即被上訴人職員）證稱：「我有看過（協議書）
    ，當時國產汽車公司通知四家證金公司就債權、債務部分開協調．．．是張朝翔
    、張朝喨先蓋好章，由我將資料帶回富邦證金公司，等張氏兄弟還第一筆款項的
    時候我們公司才蓋章，．．我不清楚投資人購買股票為何要由張氏兄弟還款」，
    「我們是經光和證券的通知，至於他們為何要簽立併存債務之還款書，我想他們
    是要我們暫時不要去找投資人還款」等語（見上開損害賠償事件九十一年十一月
    二十六日言詞辯論筆錄，附於原審卷第一四三頁）；另證人楊欣浩亦證稱：「協
    議書簽署的時候四家證券金融公司、禾豐集團的張朝翔、張朝喨都有在場，當時
    我代表安泰公司出席，光和證券也有去．．．併存債務承擔契約是因為當時國產
    汽車的股票無量下跌，證期會在八十七年時有一個公文說投資者如果有擔保股票
    可以暫時不要斷頭，且當時國產汽車的股票幾乎沒有成交，而張朝翔、張朝喨的
    關係我不清楚，我想張氏兄弟二人之所以會簽訂是因為他們是企業經營者，不希
    望國產車的股票影響到其他的投資者，且可以有多一點的擔保」，「當時股票已
    經無量下跌，即使要處分也無法處分，當時張朝翔、張朝喨、證券商說他們可以
    取得投資者與他們間之併存債務承擔的同意，所以我們才會與他們簽訂協議書」
    ，「（安泰證金公司是否知道投資者是張氏兄弟的人頭戶？）不知道，我們只是
    想要增加債權的擔保而已」等語（見上開損害賠償事件九十二年一月七日言詞辯
    論筆錄，附於原審卷第一四六至一四七頁）。則依上開證詞，均不足以證明被上
    訴人於簽訂上開協議書時即已知悉系爭信用帳戶係訴外人張朝喨用以買賣股票之
    人頭戶，更無法據以證明被上訴人知悉訴外人丁有為之上開信用帳戶係遭上訴人
    所僱用之營業員王振松盜用之事實。從而，上訴人主張被上訴人至遲於八十八年
    五月三日簽訂上開協議書時即知其賠償義務人，而應自該日起算侵權行為損害賠
    償請求權之消滅時效云云，亦不足採。
  (五)查被上訴人就上開信用交易融資債權前以訴外人丁有為為被告起訴請求償還，經
    原法院以八十九年度北簡字第一二四六四號受理在案，因訴外人王振松於該事件
    審理中到庭證述該筆債務係其未經訴外人丁有為同意，而擅自出借該信用帳戶予
    訴外人張朝喨使用所致，原法院乃據以為被上訴人敗訴之判決等情，此有該案宣
    示判決筆錄可稽（參見原法院九十年度重訴字第二一六六號卷(一)第二四頁），是
    應認被上訴人於八十九年間上開事件審理中始知其所主張上開侵權行為損害賠償
    請求權之賠償義務人為訴外人王振松及上訴人。又被上訴人主張其就上開損害賠
    償請求權已於九十年七月三十一日（實為九十年七月十八日）通知上訴人與本件
    債務抵銷之事實，為上訴人所不爭執（見原審卷第五九頁），並有存證信函及掛
    號郵件收件回執等件在卷為證（見原審卷第三０至三三頁），堪信為真正。則被
    上訴人行使上開侵權行為損害賠償請求權距其知悉賠償義務人時尚未滿二年，是
    上訴人主張被上訴人之侵權行為損害賠償請求權已罹於時效而消滅云云，亦不可
    採。
十、依訴外人丁有為與被上訴人所訂立之融資融券契約書第五條約定：「甲方（即訴
    外人丁有為）信用帳戶內各筆融資融券，依左列公式併計其整戶擔保維持率：｛
    融資擔保證券市值＋原融券擔保價款及保證金）÷（原融資金額＋融券證券市場
    ）｝×100%。倘因市價變動，致前項擔保維持率低於百分之一百二十時，甲方應
    於乙方（即被上訴人）通知送達之二個營業日補繳差額」，第六條並約定如訴外
    人丁有為未依規定補繳融資融券差額，被上訴人應委託證券商處分擔保品（見上
    開九十年度重訴字第二一六六號卷(一)第一六四頁）。查訴外人丁有為部分係以五
    十八點五元買進國產汽車公司股票二十一萬股，融資金額為七百三十七萬一千元
    ，融資自備款為四百九十一萬四千元，已如前述，則依上開公式計算，其市價低
    於每股四十二．一元時，被上訴人即應通知訴外人丁有為補繳差額。又查，國產
    汽車公司股票價額於八十七年十一月七日為每股四十二點七元，同年月九日為每
    股三十九點八元，此有國產汽車公司股價波動表附卷可稽（見本院卷第四０頁）
    ，是被上訴人應於八十七年十一月九日通知訴外人丁有為補繳差額，設若被上訴
    人如期通知，且該通知於翌日（十日）送達，則被上訴人於同年月十三日即應處
    分擔保品，而被上訴人遲至同年月十六日始委託處分該部分股票，此有台灣證券
    交易所股份有限公司函送委託交易紀錄可按（參見上開九十年度重訴字第二一六
    六號卷(三)第一七０頁），是上訴人據以主張被上訴人遲延處分擔保品之事實，堪
    予採信。惟查，依上開國產汽車公司股價波動表所示，該股票於八十七年十一月
    十三日之交易價格為每股三十二點二元，成交量僅二十三萬六千股；於八十七年
    十一月十六日（同年月十四日及十五日為週休二日）之交易價格為每股三十元，
    成交量為二百六十一萬六千股，參以該股票自八十七年十一月三日起之交易量即
    大幅減少，則被上訴人於八十七年十一月十六日委託處分上開股票尚無法成交，
    而依上開交易情況，縱使被上訴人於八十七年十一月十三日即委託處分上開股票
    ，其成交之可能性甚少，而上訴人亦未舉證證明如被上訴人如期於八十七年十一
    月十三日委託處分上開股票，即可減少若干損失之事實，故上訴人僅以被上訴人
    遲延一日處分該股票，即認被上訴人就該股票因嗣後無法處分所造成之損失與有
    過失，而應由被上訴人自行負責云云，亦屬無據，而不可採。
十一、又查，依訴外人丁有為與被上訴人所訂上開融資融券契約書第六條約定：「乙
    方（即被上訴人）應向甲方（即訴外人丁有為）收取之融資利息及融資手續費，
    及應給付甲方之融券賣出價款與保證金利息，其利率與費率均由乙方訂定，並報
    請主管機關備查。前項利息按甲方融資融券成交日後第二營業日迄清償前一日之
    日數計算」。查訴外人丁有為上開信用帳戶於八十七年十月二十日買進國產汽車
    公司股票二十一萬股，融資金額為七百三十七萬一千元，已於前述，則依上開約
    定，被上訴人主張上開融資金額自八十七年十月二十二日起依約定利率年息分百
    之九點七五計算之利息，為其依通常情形可得預期之利益，而得請求上訴人賠償
    ，洵屬有據。則依上開方式計算至被上訴人主張抵銷之前一日即九十年七月十七
    日止，被上訴人就此部分得請求之利息為一百九十六萬五千零二十八元｛
    0000000×9.75%× (2＋268/365)=0000000，小數點以下四捨五入｝。
十二、綜上所述，上訴人依委任之法律關係請求被上訴人給付委任報酬八十四萬九千
    四百四十一元，固屬有據，惟被上訴人以其對上訴人之上開侵權行為損害賠償債
    權之一部分主張與本件債務抵銷結果，上訴人對於被上訴人已無債權可資請求。
    從而，原審為上訴人敗訴之判決，核無違誤，上訴意旨指摘原判決不當，求予廢
    棄改判，為無理由，不應准許。
十三、本件事證已臻明確，兩造其餘攻擊防禦方法核與本件訴訟結果無涉，爰不予逐
      一論述，併此敘明。
十四、據上論結，本件上訴為無理由，依民事訴訟法第四百四十九條第一項、第七十
      八條，判決如主文。
中　　　華　　　民　　　國　　九十三　　年　　　三　　　月　　　二　　　日
                                    民事第五庭
　　　　  　　　　　　　　　　　　　　　審判長法　官　張　劍　男
　  　　　　　　　　　　　　　　　　　　　　　法　官  蔡  芳  齡
  　　　　　　　　　　　　　　　　　　　　　　法　官　彭　昭　芬
正本係照原本作成。
不得上訴。
中　　　華　　　民　　　國　　九十三　　年　　　三　　　月　　　三　　　日
　　　　　　　　　　　　　　　　　　　　　　　書記官　丁　華　平
